

Rubén Villamil Zamora

Desarrollador Back End

Contacto

rubenphi@hotmail.com +57 3118017673

Links

<u>LinkedIn</u>

GitHub

Página Personal

Competencias

PHP

Laravel

Typescript

Nestjs

Java

Spring Boot

HTML

JavaScript

Perfil profesional

Soy Desarrollador Backend y Docente.

- -Manejo los siguientes lenguajes*: TS, JS, PHP, HTML, Java, CSS
- -Manejo los siguientes Frameworks*: Nestjs, Laravel, Spring Boot [*Organizados en orden de experticia]

Tengo 3 años de experiencia como docente, y aunque podría parecer poco relevante para el cargo de desarrollador, mis habilidades en la enseñanza me permiten: comunicar claramente una idea, planear y estructurar mis procesos, trabajar en equipo, agilizar procesos, documentar con una redacción clara y correcta.

Experiencia laboral

Docente en Institución Educativa Ténica Agropecuaria San Rafael, Rioblanco

FEBRERO 2021 - ENERO 2023

Desarrollador Web en Aviones de Papel, Ibagué

ENERO 2020 - ENERO 2021

Docente en Colegio Inglés, Ibagué

FEBRERO 2017 – NOVIEMBRE 2017

Formación

SENA, Tecnólogo en Análisis y Desarrollo de Sistemas de Información

JULIO 2019 – JULIO 2021

Universidad del Tolima , Ibagué Licenciado en Educación Básica con Énfasis en Lengua Castellana

ENERO 2012 – NOVIEMBRE 2016

Cursos

Scrum Fundamentals Certified (SFC™), SCRUMstudy

NOVIEMBRE 2022 – NOVIEMBRE 2022

Nest: Desarrollo backend escalable con Node Nest, Udemy

AGOSTO 2022 - OCTUBRE 2022

Typescript: tu completa guía y manual de mano, Udemy

AGOSTO 2022 – NOVIEMBRE 2022

[Appsco] Fundamentos de Ingeniería de Software , Platzi

JUNIO 2020 – AGOSTO 2020

[Appsco] Curso Gratis de Programación Básica, Platzi

JUNIO 2020 – AGOSTO 2020